臺灣新北地方法院刑事判決
111年度審交易字第654號
公  訴  人  臺灣新北地方檢察署檢察官
被      告  蔡竣宇



            陳毅信



上列被告等因過失傷害案件，經檢察官提起公訴（110年度偵字
第29233號），被告等於準備程序中就被訴事實為有罪之陳述，
本院裁定進行簡式審判程序，茲判決如下：
    主  文
蔡竣宇因過失傷害人，處有期徒刑參月，如易科罰金，以新臺幣
壹仟元折算壹日。
陳毅信因過失傷害人，處有期徒刑參月，如易科罰金，以新臺幣
壹仟元折算壹日。
    事  實
一、蔡竣宇、陳毅信於民國109年12月11日8時54分許，分別騎乘
    車牌號碼000-0000號、MTS-2279號普通重型機車，沿新北市
    新莊區中正路往臺北方向行駛，行經同市區中正路與思源路
    口，本應注意行駛至交岔路口，其行進應遵守燈光號誌之指
    示、注意車前狀況及保持行車安全距離，並隨時採取必要之
    安全措施，而依當時天候雨、日間自然光線、柏油路面濕潤
    、無缺陷、無障礙物、視距良好，並無不能注意之情事，竟
    疏於注意，蔡竣宇、陳毅信均未依號誌管制，逕自闖紅燈直
    行，適陳勝泓騎乘車牌號碼000-0000號普通重型機車、黃雁
    翎騎乘車牌號碼000-000號普通重型機車，在上開路口前停
    等紅燈，陳勝泓、黃雁翎之機車先遭蔡竣宇之機車擦撞而向
    左側倒地後，陳毅信之機車再從後方追撞陳勝泓、黃雁翎之
    機車，致陳勝泓受有左側第6-9、右側第5、6肋骨骨折、左
    肩胛骨骨折、左肩鎖關節半脫位、四肢及臉部多處擦挫傷之
    傷害（蔡竣宇、陳毅信對黃雁翎所涉過失傷害部分，另經檢
    察官為不起訴處分）。蔡竣宇及陳毅信於肇事後，在有偵查
    犯罪職權之公務員或機關知悉其犯行前，蔡竣宇即向據報前
    來現場處理之警員承認肇事，陳毅信即向據報前往醫院處理
    之警員承認肇事，並接受裁判。
二、案經陳勝泓訴由新北市政府警察局新莊分局報告臺灣新北地
    方檢察署檢察官偵查起訴。
    理  由
一、按除被告所犯為死刑、無期徒刑、最輕本刑為3 年以上有期
    徒刑之罪或高等法院管轄第一審案件者外，於第一次審判期
    日前之準備程序進行中，被告先就被訴事實為有罪之陳述時
    ，審判長得告知被告簡式審判程序之旨，並聽取當事人、代
    理人、辯護人及輔佐人之意見後，裁定進行簡式審判程序，
    刑事訴訟法第273 條之1 第1 項定有明文。本件被告二人所
    犯係死刑、無期徒刑、最輕本刑為3 年以上有期徒刑以外之
    罪，其於準備程序中就被訴事實為有罪之陳述，經本院告知
    簡式審判程序之旨，並聽取公訴人及被告二人之意見後，認
    宜進行簡式審判程序，爰依上開規定裁定行簡式審判程序。
二、上揭事實，業據被告二人於偵查、本院準備程序及審理時均
    坦承不諱，核與告訴人陳勝泓、證人黃雁翎於警詢時之指述
    、證述情節相符，並有道路交通事故現場圖、道路交通事故
    調查報告表（一）（二）、道路交通事故照片黏貼紀錄表、
    監視器翻拍照片、監視器暨行車紀錄器光碟、臺灣新北地方
    檢察署勘驗筆錄、新北市政府警察局道路交通事故初步分析
    研判表在卷可稽，被告二人之自白堪予採信。且按汽車在同
    一車道行駛時，除擬超越前車外，後車與前車之間應保持隨
    時可以煞停之距離，不得任意以迫近或其他方式，迫使前車
    讓道；汽車行駛時，駕駛人應注意車前狀況及兩車並行之間
    隔，並隨時採取必要之安全措施；汽車行駛至交岔路口，其
    行進、轉彎，應遵守燈光號誌，道路交通安全規則第94條第
    1 項、第3 項、第102 條第1 項第1 款分別定有明文，而依
    卷附道路交通事故調查報告表（一）所示，本案事故發生時
    ，天候雨、日間自然光線、柏油路面濕潤、無缺陷、無障礙
    物、視距良好，並無不能注意之情事，被告蔡竣宇駕駛普通
    重型機車，未注意車前狀況且未保持行車安全距離，與被告
    陳毅信駕駛普通重型機車，行經設有行車管制號誌路口，未
    依號誌管制，闖越紅燈行駛，均顯有過失，新北市政府車輛
    行車事故鑑定會110年4月28日新北車鑑字第0000000號鑑定
    意見書亦同此見解，致告訴人因被告二人之過失行為受有如
    事實欄所示之傷害等情，亦有衛生福利部臺北醫院診斷證明
    書2份在卷可資佐證，被告二人之過失駕駛行為與告訴人所
    受傷害結果間，顯有相當因果關係，本件事證明確，被告二
    人犯行應堪認定。
三、核被告二人所為，均係犯刑法第284 條前段之過失傷害罪。
    又被告二人於肇事後，在有偵查權限之警察機關尚不知何人
    為肇事者前，蔡竣宇留在現場並主動向據報前來處理之員警
    坦承肇事，陳毅信則向據報前往醫院處理之員警坦承肇事，
    而自首並接受裁判，有道路交通事故肇事人自首情形記錄表
    1 紙附卷可佐（見偵查卷第38頁），符合自首要件，爰均依
    刑法第62條前段規定，減輕其刑。爰審酌被告二人之素行、
    智識程度、家庭經濟狀況、過失程度、告訴人所受傷害之情
    形，以及迄今仍未與告訴人達成和解賠償損害之犯後態度等
    一切情狀，分別量處如主文所示之刑，及均諭知易科罰金之
    折算標準，以資懲儆。
據上論斷，應依刑事訴訟法第273 條之1 第1 項、第299 條第1
項前段，刑法第284 條前段、第62條前段、第41條第1 項前段，
刑法施行法第1 條之1 第1 項，判決如主文。
本案經檢察官陳旭華提起公訴，檢察官陳漢章到庭執行職務。
中　　華　　民　　國　　111 　年　　8 　　月　　18　　日
                  刑事第二十四庭  法  官  徐子涵
上列正本證明與原本無異。
如不服本判決，應於判決送達後20日內敘明上訴理由，向本院提
出上訴狀 (應附繕本) ，上訴於臺灣高等法院。其未敘述上訴理
由者，應於上訴期間屆滿後20日內向本院補提理由書「切勿逕送
上級法院」。
                                  書記官　游士霈
中　　華　　民　　國　　111 　年　　8 　　月　　18　　日
附錄本案論罪科刑法條全文：
中華民國刑法第284條
因過失傷害人者，處1 年以下有期徒刑、拘役或10萬元以下罰金
；致重傷者，處3 年以下有期徒刑、拘役或30萬元以下罰金。